【裁判字號】    88,訴,26
【裁判日期】    890121
【裁判案由】    偽造文書等
【裁判全文】
臺灣花蓮地方法院刑事判決                        八十八年度訴字第二六號
    公  訴  人  臺灣花蓮地方法院檢察署檢察官
    被      告  丁○○
右列被告因竊盜等案件，經檢察官提起公訴（八十七年度偵字第二九八三號、八十八
年度偵字第一四一號），本院判決如左︰
    主  文
丁○○行使偽造私文書，足以生損害於他人，累犯，處有期徒刑壹年捌月，偽造之委
託書壹紙沒收。又共同竊盜，累犯，處有期徒刑壹年陸月。應執行有期徒刑參年。偽
造之委託書壹紙沒收。
    事  實
一、丁○○有違反肅清煙毒條例、麻醉藥品管理條例、偽造有價證券、贓物等前科，
    其中一次於八十三年間因施用毒品，經台灣高等法院花蓮分院判處有期徒刑二年
    確定，於八十六年八月二十二日縮短刑期執行完畢，仍不知悔改，又為下列犯行
    ：
  (一)丁○○於八十六年八月間另案在台灣花蓮看守所執行時，與同在所執行之甲○○
    相遇，甲○○為免其所有三支行動電話機因伊執行而報廢，遂將將該三支電話機
    贈與丁○○，並將保管該三支電話機之丙○○聯絡方法告知丁○○，丁○○出看
    守所後，即與丙○○取得聯絡，並得知甲○○尚有電器用品、寶石等物品託丙○○保管，丁○○竟意圖為自己不法之所有，於八十六年九月十二日某時，在花蓮
    市○○○路上之合歡賓館某房間內，偽造甲○○簽名及手印各一枚，冒甲○○之
    名書立同意丙○○將該三支行動電話機、手提電話二支，及寶石一批等物品交由
    丁○○處理之委託書（未扣案），足以生損害於甲○○，而偽造私文書，嗣於八
    十六年九月十三日，丁○○與丙○○同至花蓮縣吉安鄉○○○街一○九巷十七號
    案外人林政光住處，出示該張偽造之委託書，使丙○○陷於錯誤而將甲○○所有
    之汽車行動電話組、電視、電源供應器、答錄機、無線加強器、音響、錄放影機
    、汽車空氣濾清器、照相機、家用無線電話機、變壓器等電器用品及寶石一批等
    物品交給丁○○。
  (二)丁○○與劉秋明（由台灣苗栗地方法院併案審理）共同意圖為自己不法之所有，
    於八十七年三月二十六日晚間某時點，至花蓮縣吉安鄉○○○道旁賴英傑所經營
    、夜間無人居住之奇木工廠內，竊取七里香樹頭一個，得手後搬運至花蓮縣吉安
    鄉○○路○段九三號七樓之一交給知情之林琪財（另案由本院併案審理）寄藏，
    再由林琪財於搬家時一併搬運到花蓮縣吉安鄉○○○街六十六號二樓之二處。嗣
    於八十七年十一月二十一日下午十三時十分許，在上址昌隆三街林琪財住處為警
    查獲，並扣得七里香樹頭一個。
二、案經甲○○告訴、花蓮縣警察局花蓮分局報請台灣花蓮地方法院檢察署檢察官偵
    查起訴。
    理  由
一、右揭事實，已有下列事證可憑：
  (一)右開事實(一)部分：業據被告丁○○於本院審理時坦承不諱，並經告訴人甲○○指
    訴歷歷，復有證人丙○○於偵查及本院訊問時證述綦詳，暨有證人乙○○、王國
    屏於本院訊問時證稱可參，另有收據二紙、委託書一紙附卷足憑（偵查卷十六頁
    反面、十七頁正反面），事證甚為明確。被告固辯稱伊並未取得寶石一批云云，
    惟查：被告丁○○已自承偵查卷十六頁反面、十七頁正面之收據為其親簽無誤，
    且證人丙○○已證稱將告訴人甲○○所委託保管之所有物品（包括寶石一批）交
    付被告，再於另案甲○○自訴丙○○、侵占案件之審理程序中，被告丁○○自承
    於合歡賓館親點丙○○所交付之物品時，對收據之文字均有看清楚等語，而依經
    驗法則判斷，如僅有收到電器用品，又何須再簽具另紙收據表明有收到其他物品
    ，此外，尚有本院八十六年度自更(一)字第四號刑事判決一份可資參照（偵查卷四
    五至四七頁），可見被告此部分辯詞不足採信，被告之犯行洵堪認定。
  (二)右開事實(二)部分：業據被告丁○○於本院審理時坦承不諱，核與被害人賴英傑於
    警訊中所述之情節相符，並經證人林琪財於警訊、本院審理時證稱，及共同被告
    劉秋明於偵查中陳述甚詳，復有照片、贓證物品認領保管收據各乙紙（警訊卷四
    二、四四頁）附卷可稽，事證明確，被告犯行堪以認定。
二、核被告丁○○所為，就犯罪事實(一)部分係犯刑法第二百十六條、第二百十條行使
    偽造私文書罪、第三百三十九條第一項詐欺取財罪、就犯罪事實(二)部分係犯同法
    第三百二十條第一項之竊盜罪。被告偽造署押為偽造私文書之部分行為，其偽造
    私文書後，進而行使，偽造私文書之低度行為為行使之高度行為所吸收，均不另
    論罪。而被告以行使偽造私文書為其詐領告訴人前開物品之方法，是所犯之行使
    偽造私文書罪與詐欺取財罪間有方法結果之牽連關係，應從一重之行使偽造私文
    書罪處斷。被告與劉秋明就前開犯罪事實(二)部分，有犯意聯絡及行為分擔，均為
    共同正犯。另被告所犯行使偽造私文書罪與竊盜罪間，犯意個別，行為互殊，應
    予分論併罰。又被告丁○○有違反肅清煙毒條例、麻醉藥品管理條例、偽造有價
    證券、贓物等前科，其中一次於八十三年間因施用毒品，經台灣高等法院花蓮分
    院判處有期徒刑二年確定，於八十六年八月二十二日縮短刑期執行完畢，此有台
    灣花蓮地方法院檢察署刑案資料查註紀錄表一份在卷可考，其受有期徒刑執行完
    畢後，五年以內再犯有期徒刑以上之本罪，為累犯，應依法加重其刑。爰審酌被
    告有多次前科，素行不佳，仍不知悔改，甫經前案執行完畢，又為本件犯行，及
    其貪圖他人財物，偽造私文書以為詐取財物之手段，又於夜間竊取他人物品，所
    得財物價值非低，所生危害非輕，及其犯罪手段、犯罪後態度等一切情狀，量處
    如主文所示，並定其應執行刑。
三、被告偽造之委託書雖未扣案，但不能證明業已滅失，且該委託書為被告所有供犯
    罪所用之物，應依法宣告沒收，又該委託書既已沒收，於委託書上被告偽造甲○○之署押貳枚，即毋庸再重為宣告沒收，併此敘明。
據上論斷，應依刑事訴訟法第二百九十九條第一項前段，刑法第二十八條、第二百十
六條、第二百十條、第三百三十九條第一項、第三百二十條第一項、第五十五條、第
四十七條、第五十一條第五款、第三十八條第一項第二款，罰金罰鍰提高標準條例第
一條前段，判決如主文。
中      華      民      國    八  十  九    年    一    月    二十一    日
                              臺灣花蓮地方法院刑事庭
                                  法  官  楊  碧  惠
右正本證明與原本無異。
如對本判決不服，應於送達後十日內，向本院提出上訴狀。（應抄附繕本）告訴人或
被害人如對於本判決不服者，應具備理由請求檢察官上訴，其上訴期間之計算係以檢
察官收受判決正本之日期為準。
                                   法院書記官
中      華      民      國       八 十 九     年    一     月   二十七  日
附錄本判決論罪之法律條文：
刑法第二百十六條：
行使第二百十條至第二百十五條之文書者，依偽造、變造文書或登載不實事項或使登
載不實事項之規定處斷。
刑法第二百十條：
偽造、變造私文書，足以生損害於公眾或他人者，處五年以下有期徒刑。
刑法第三百三十九條：
意圖為自己或第三人不法之所有，以詐術使人將本人或第三人之物交付者，處五年以
下有期徒刑、拘役或科或併科一千元以下罰金。
以前項方法得財產上不法之利益或使第三人得之者亦同。
前二項之未遂犯罰之。
刑法第三百二十條：
意圖為自己或第三人不法之所有，而竊取他人之動產者，為竊盜罪，處五年以下有期
徒刑、拘役或五百元以下罰金。
意圖為自己或第三人不法之利益，而竊佔他人之不動產者，依前項之規定處斷。
前二項之未遂犯罰之。


司法院資訊處製作；財團法人民間司法改革基金會備份。
